【裁判字號】    98,交抗,1668
【裁判日期】    980709
【裁判案由】    違反道路交通管理處罰條例
【裁判全文】
臺灣高等法院交通事件裁定          98年度交抗字第1668號
抗  告  人
即受處分人  甲○○
上列抗告人因違反道路交通管理處罰條例案件，不服臺灣基隆地
方法院，中華民國98年6月10日所為裁定（98年度交聲字第176號
），提起抗告，本院裁定如下：
    主  文
抗告駁回。
    理  由
一、原裁定意旨略以：本件抗告人即受處分人甲○○於民國98年
    3月24日上午10時20分許，駕駛T4-2263號自用小客車，沿臺
    二線「由萬里往金山」方向行駛，途經「設有燈光號誌管制
    」之臺二線、頂寮街口，有不遵守號誌指示「闖紅燈」（紅
    燈直行）之違規行為，經警攔停並當場掣單舉發。抗告人於
    應到案日期前提出申訴，原處分機關即交通部公路總局臺北
    區監理所基隆監理站所審查結果，仍認抗告人有上開違規行
    為，乃依道路交通管理處罰條例第53條第1項、第63條第1項
    第3 款規定，裁處罰鍰新臺幣2,700元，並記違規點數3點。
    因上開違規行為，業經證人即舉發員警陳志忠證述綦詳，並
    有現場照片8 張附卷足考，抗告人違規事實，堪以認定。原
    處分機關依法裁處，並無違誤，抗告人指摘原處分違法，為
    無理由，應予駁回等語。
二、抗告意旨略以：執行警員案發時躲在距紅綠燈後方約50公尺
    轉彎處執行勤務，該警員作為輕忽草率，易造成誤判結果，
    且未遵照行政程序法第8 條「行政行為，應以誠實信用之方
    法為之，並應保護人民正當合理之信賴」之規定執行勤務，
    原審未就抗告人此部分予以論駁，令人難以信服云云。
三、經查：
(一)按汽車駕駛人，行經有燈光號誌管制之交岔路口闖紅燈者，
    處新臺幣一千八百元以上五千四百元以下罰鍰，道路交通管
    理處罰條例第53條第1項定有明文。且依同條例第63條第1項
    第3款規定，應併記違規點數3點。
(二)上開違規事實，業經證人即舉發警員陳志忠證述綦詳，並有
    現場圖照片8張在卷為憑。參以陳志忠與抗告人素昧平生，
    並無任何仇隙，顯無構詞誣陷抗告人而陷己身於偽證重罪追
    訴之理，所為之證詞，自堪採認。又案發攔停現場，陳志忠
    站立位置，可清楚辨識對向車道即『往萬里方向』之路口號
    誌時相變換，亦為抗告人所是認，顯然陳志忠所證，要非虛
    妄。抗告人稱執勤警員躲在距紅綠燈後方約50公尺轉彎處執
    行稽查交通任務云云。然查案發時，陳志忠既能在站立地點
    清晰辨識該處紅綠燈號誌時相變換，顯然所站立之位置並非
    隱匿而不易為用路人所發覺，故抗告人上開所辯，要難採信
    。又闖越紅燈係具高度危險性，本質上屬「稍縱即逝」之違
    規行為，倘硬性要求舉發警員不分違規情節，一律必須預留
    證據，俾便事後提供法院酌查，除現實技術可行性困難外，
    亦將大幅提高交通管理之成本，嚴重削弱道路交通管理之行
    政效能，顯非立法之本意，故於執行交通稽查勤務警員舉發
    違規行為之方式，依道路交通管理處罰條例第7條之2規定，
    可親聞違規事實而「當場舉發」及因當場不能或不宜攔截製
    單舉發而「逕行舉發」，故陳志忠當場攔停掣單舉發抗告人
    違規，自不因無科學儀器取證而認陳志忠舉發有誤，或舉發
    程序有何違反行政程序法等相關規定。是抗告人既有闖紅燈
    之違規行為，致遭執勤員警當場欄停掣單舉發，自難謂警方
    執行勤務有違誠實信用、信賴保護等原則。抗告人仍執前詞
    認本件屬違法舉發，顯有誤會。
(三)綜上所述，原裁定認原處分機關之裁處並無不合，駁回其異
    議，核無不當。本件抗告為無理由，應予駁回。
四、據上論斷，應依道路交通案件處理辦法第26條，刑事訴訟法
    第412條，裁定如主文。
中    華    民    國    98    年    7     月    9     日
                  刑事第二庭審判長法  官  洪光燦
                                  法  官  宋明蒼
                                  法  官  李麗玲
以上正本證明與原本無異。
不得再抗告。
                                  書記官  廖婷璇
中    華    民    國    98    年    7     月    10    日


司法院資訊處製作；財團法人民間司法改革基金會備份。
